臺灣花蓮地方法院民事裁定
 110年度家陸許字第1號
聲  請  人  甲○○  

相  對  人  乙○○  

上列當事人間請求離婚判決認可事件，本院裁定如下：
    主  文
大陸地區福建省建陽市人民法院2009年3月26日（2009）潭民初
字第257號民事判決，應予認可。
聲請程序費用由相對人負擔。
    理  由
一、按在大陸地區作成之民事確定裁判、民事仲裁判斷，不違背
    臺灣地區公共秩序或善良風俗者，得聲請法院裁定認可，臺
    灣地區與大陸地區人民關係條例第74條第1項定有明文。
二、本件聲請意旨略以：聲請人甲○○與相對人乙○○原係夫妻，因
    感情破裂，經相對人訴請大陸地區人民法院判決離婚確定，
    爰依臺灣地區與大陸地區人民關係條例第74條第1項規定，
    聲請認可大陸地區福建省建陽市人民法院2009年3月26日（2
    009）潭民初字第257號民事判決書等語。
三、本件聲請人主張前揭事實，業據提出大陸地區福建省建陽市
    人民法院2009年3月26日（2009）潭民初字第257號民事判決
    書影本、戶籍謄本等件為證。又上開判決係就聲請人與相對
    人間之離婚事件所為之裁判，由大陸地區福建省建陽市人民
    法院管轄審理，並未違背我國有關離婚事件專屬管轄之規定
    。該判決內容略以：「原、被告經婚姻登記機關登記結婚，
    並經公證機關公證，係合法夫妻關係。由於原、被告認識時
    間短，婚前缺乏了解，且雙方結婚後，共同生活時間較短，
    未建立起夫妻感情，故對原告要求與被告離婚的訴訟請求，
    本院予以支持。原告自願承擔本案訴訟費用，未違反法律禁
    止性規定，本院予以准許。被告經本院傳票傳喚，無正當理
    由拒不到庭，本院依法缺席判決。為此，依照《中華人民共
    和國民事訴訟法》第一百三十條、《中華人民共和國婚姻法》
    第三十二條第三款第五項、最高人民法院《關於人民法院審
    理離婚案件如何認定夫妻感情確已破裂的若干具體意見》第2
     條的規定，判決如下：准予原告乙○○與被告甲○○離婚。」
    等語，核其判決離婚所舉事由，符合我國民法第1052條第2 
    項規定難以維持婚姻之重大事由，並無違背臺灣地區公共秩
    序或善良風俗之情形。故聲請人聲請裁定認可上揭大陸地區
    作成之民事確定判決，自無不合，應予准許。
四、依家事事件法第97條，非訟事件法第21條第2項、民事訴訟
    法第78條、第95條，裁定如主文。
中　　華　　民　　國　　110 　年　　11　　月　　15　　日
                      家事法庭  法  官  陳淑媛
以上正本係照原本作成。
如對本裁定抗告，須於裁定送達後10日之不變期間內，向本院提
出抗告狀，並繳納抗告費新臺幣1,000元。　　　　　　　　　 
中　　華　　民　　國　　110 　年　　11　　月　　15　　日
                                書記官  鄭嘉鈴